【裁判字號】    99,訴,411
【裁判日期】    990602
【裁判案由】    偽造文書等
【裁判全文】
臺灣高雄地方法院刑事判決              98年度訴字第1610號
公  訴  人  臺灣高雄地方法院檢察署檢察官
被      告  乙○○
            吳冠鋒
            黃婷婷
            朱純雅
上列被告因搶奪等案件，經檢察官提起公訴（98年度偵字第
14999 號），及追加起訴（99年度蒞追字第7 號），本院判決如
下：
    主  文
乙○○犯如附表編號1 、2 、3 、4 、5 、6 、8 、11、13所示
之罪，均累犯，各處如附表編號1 、2 、3 、4 、5 、6 、8 、
11、13所示之刑。應執行有期徒刑伍年肆月。偽造之「鄒政和」
署名貳枚、「郭政和」署名貳枚，均沒收。
吳冠鋒共同犯搶奪罪（即附表編號11），累犯，處有期徒刑拾月
。
黃婷婷犯如附表編號4 、5 、6 、7 、9 、12、14所示之罪，均
累犯，各處如附表編號4 、5 、6 、7 、9 、12、14所示之刑。
應執行有期徒刑貳年貳月。偽造之「鄒政和」署名貳枚、「郭政
和」署名貳枚，均沒收。
朱純雅犯如附表編號4 、5 、6 、10所示之罪，各處如附表編號
4 、5 、6 、10所示之刑。應執行有期徒刑壹年貳月，如易科罰
金，以新臺幣壹仟元折算壹日。偽造之「鄒政和」署名貳枚、「
郭政和」署名貳枚，均沒收。
    事  實
一、乙○○前因違反槍砲彈藥刀械管制條例等案件，經本院以91
    年度訴字第2449號判決判處有期徒刑2 年10月確定，嗣經本
    院96年度聲減字第3542號裁定減刑並定應執行之刑為有期徒
    刑2 年8 月，於民國96年10月7 日因縮刑期滿執行完畢；吳
    冠峰前因違反毒品危害防制條例案件，經本院95年度訴字第
    3829號判決判處有期徒刑7 月確定，另因傷害案件，經本院
    以96年度簡字第1493號判決判處有期徒刑3 月確定，嗣上開
    二罪經本院以96年度聲減字第2414號減刑並定應執行刑為有
    期徒刑4 月15日。又因竊盜案件，經本院以96年簡字第1512
    號判決判處有期徒刑3 月確定，另因違反毒品危害防制條例
    案件，經本院96年度訴字第2537號判決判處有期徒刑6 月，
    嗣上開二罪經本院以97年度審聲字第453 號裁定減刑並定應
    執行刑為有期徒刑7 月。以上二部分接續執行，於97年3 月
    31日縮刑期滿執行完畢；黃婷婷前因違反毒品危害防制條例
    案件，經本院以93年度訴緝字第53號判決判處有期徒刑3 年
    確定，另因贓物案件，經本院以95年度簡字第4516號判決判
    處有期徒刑3 月確定，上開二罪嗣經臺灣高等法院高雄分院
    以96年度聲減字第156 號裁定減刑並定應執行刑為有期徒刑
    為有期徒刑1 年7 月，於96年8 月27日縮刑期滿執行完畢。
二、乙○○意圖為自己不法之所有，(一)基於竊取他人動產之犯意
    ，於附表編號1 所示時、地，以附表編號1 所示方式，竊取
    附表編號1 所示被害人所有之財物得手；(二)基於搶奪他人動
    產之犯意，於附表編號2 所示時、地，以附表編號2 所示方
    式，搶奪編號2 所示被害人所有之財物得手。
三、乙○○意圖為自己不法之所有，與真實姓名年籍不詳、綽號
    「阿牛」之成年男子，(一)共同基於搶奪他人動產之犯意聯絡
    ，於附表編號3 所示時、地，以附表編號3 所示方式，搶奪
    編號3 所示被害人所有之財物得手；(二)共同基於搶奪他人動
    產之犯意聯絡，於附表編號8 所示時、地，以附表編號8 所
    示方式，搶奪編號8 所示被害人所有之財物得手；(三)共同基
    於竊取他人動產之犯意聯絡，於附表編號13所示時、地，以
    附表編號13所示方式，竊取附表編號13所示被害人所有之財
    物得手。
四、乙○○、黃婷婷、朱純雅均意圖為自己不法之所有，並共同
    基於以詐術使人交付財物及行使偽造私文書之犯意聯絡，分
    別於附表編號4 、5 、6 所示時、地，以附表編號4 、5 、
    6 所示方式，詐欺取財得手並行使偽造私文書。
五、乙○○、吳冠鋒均意圖為自己不法之所有，並共同基於搶奪
    他人動產之犯意聯絡，於附表編號11所示時、地，以附表編
    號11所示方式，搶奪編號11所示被害人所有之財物得手。
六、黃婷婷明知乙○○所交付附表編號7 、9 、12、14所示之物
    ，均係乙○○以不法方式取得之物，竟基於收受贓物之犯意
    ，於附表編號7 、9 、12、14所示時、地，自乙○○處收受
    之。
七、朱純雅意圖為自己不法之所有，基於竊取他人動產之犯意，
    ，於附表編號10所示時、地，以附表編號10所示方式，竊取
    附表編號10所示被害人持有之財物得手。
八、案經高雄市政府警察局新興分局、前鎮分局報告臺灣高雄地
    方法院檢察署檢察官偵查起訴。
    理  由
壹、證據能力部分
    按被告以外之人於審判外之言詞或書面陳述，除法律有規定
    者外，不得作為證據；又被告以外之人於審判外之陳述，雖
    不符刑事訴訟法第159 條之1 至第159 條之4 之規定，而經
    當事人於審判程序同意作為證據，法院審酌該言詞陳述或書
    面陳述作成時之情況，認為適當者，亦得為證據；當事人、
    代理人或辯護人於法院調查證據時，知有該法第159 條第1
    項不得為證據之情形，而未於言詞辯論終結前聲明異議者，
    視為有前項之同意，刑事訴訟法第159 條第1 項、第159 條
    之5 分別定有明文。經查，本判決所引用之各項證據資料，
    其屬於被告以外之人於審判外之陳述者，均據檢察官、被告
    乙○○、吳冠鋒、黃婷婷、朱純雅於本院審理中或同意作為
    證據或未於言詞辯論終結前聲明異議（本院審訴卷第80頁、
    訴字卷第85頁），本院審酌上開證據作成時之情況，亦無不
    當取供等情形，認為以之作為本案之證據亦屬適當，核諸上
    開說明，應有證據能力。
貳、實體部分
一、被告乙○○、吳冠鋒、黃婷婷部分：
    訊據被告乙○○、吳冠鋒、黃婷婷對渠等分別於附表所示時
    、地，為附表所示之犯行於偵審時均坦承不諱，核與證人即
    被害人李金成、許慧卿、蔣秀月、郭乃鳳、陳氏桂梅、李佳
    珍於警詢之證述（警卷一第19-27 、29-32 頁、警卷二第
    9-14頁、偵卷三第11-13 頁）大致相符，並有98年3 月25日
    11時15分中華五路與興發路口監視錄影帶翻拍照片（警卷二
    第18-19 頁）、XMU-992 號失竊機車照片及062-ETV 號遭搶
    機車照片（警卷二第23-30 頁）、XMU-992 號機車失車案件
    基本資料（警卷二第32-33 頁）、062-ETV 號機器腳踏車新
    領牌照登記書（警卷二第34頁）、高雄市政府警察局新興分
    局偵查隊贓物認領保管單（警卷一第55、56頁）、贓物認領
    保管單（偵卷三第15頁）、P5X-081 號機車失車案件基本資
    料（警卷一第68-70 頁）、台北富邦銀行傳真盜刷明細表、
    簽帳單（警卷一第65-67 頁）、台北富邦商業銀行消金風險
    控管部98年6 月5 日函暨附件（偵卷一第58-60 頁）在卷可
    稽。足認被告乙○○、吳冠鋒、黃婷婷上開自白與事實相符
    ，堪予採信。本件事證明確，被告乙○○、吳冠鋒、黃婷婷
    之犯行均堪認定，應予依法論科。
二、被告朱純雅部分：
    被告朱純雅於本院審理時雖一度否認有共同行使偽造私文書
    、竊盜等犯行，辯稱：伊沒有簽名，是幫被告黃婷婷一起載
    東西，刷完第一筆後伊才確定信用卡是搶來的；因伊手機壞
    掉，就跟被告黃婷婷借手機來用，伊不是要偷云云（本院訴
    字卷第102 頁）。惟證人即共同被告黃婷婷本院審理時證稱
    ：伊與被告朱純雅於附表編號4 、5 、6 所示時、地刷卡購
    物時，被告朱純雅有看到伊簽「郭政和」名字，被告朱純雅
    也知道被告乙○○簽「鄒政和」名字，且伊有跟被告朱純雅
    說伊刷的卡不是自己的，被告朱純雅還是跟伊一起去，且刷
    的東西被告朱純雅都有分到，被告乙○○於98年3 月27日先
    打電話給伊，說他有信用卡可以讓伊與被告朱純雅刷，伊跟
    被告朱純雅講後，就一起到鳳山家樂福；被告朱純雅要拿手
    機時，伊有說手機不能用，被告朱純雅回去時伊才發現手機
    不見了等語（本院訴字卷第103-108 頁），核與證人即共同
    被告乙○○於偵訊時證稱：伊在屏東搶到盜刷的信用卡後，
    就打電話給被告黃婷婷，叫被告黃婷婷、朱純雅去刷卡；伊
    把搶奪來的手機放在被告黃婷婷那裡，被告朱純雅去找伊時
    就把手機拿走，伊跟被告黃婷婷沒有同意被告朱純雅將手機
    拿走等語（偵卷一第18-21 頁）相符，且被告朱純雅嗣於本
    院審理時亦供承：伊知道被告乙○○、黃婷婷有拿信用卡去
    家樂福刷，伊有一起去，當時伊知道被告乙○○、黃婷婷刷
    的信用卡並沒有經過卡片所有人之同意；伊第二次去找被告
    黃婷婷時，被告乙○○不在家，伊沒有跟被告黃婷婷講說要
    拿手機來用，伊就拿走了，伊從被告黃婷婷家拿走時，被告
    黃婷婷應該沒有看到等語（本院訴字卷第106 、208-209 頁
    ），足認被告朱純雅確有附表編號4 、5 、6 、10所示之犯
    行無訛。
三、核被告等人所為：
  (一)被告乙○○部分：
    核被告乙○○就附表編號1 、13所為，均係犯刑法第320 條
    第1 項之竊盜罪；就附表編號2 、3 、8 、11所為，均係犯
    刑法第325 條第1 項之搶奪罪。按持卡人在信用卡簽帳單上
    之持卡人簽名欄署押後交還特約商店，依該信用卡交易習慣
    ，係表示持卡人確認簽帳單上記載之交易標的及金額，並向
    發卡銀行請求撥付消費款項予特約商店之旨，是該簽帳單含
    有收據及請款單之性質，應屬行使私文書之行為（最高法院
    91年度臺上字第2550號、91年度臺上字第4531號判決意旨參
    照）。是被告乙○○就附表編號4 、5 、6 所為，均係犯刑
    法第216 條、第210 條之行使偽造私文書罪，及同法第339
    條第1 項之詐欺取財罪。被告乙○○於信用卡消費簽單商店
    存根聯上偽造「郭政和」、「鄒政和」署名之行為，係偽造
    文書之階段行為，而其偽造私文書後復持以行使，其偽造私
    文書之低度行為，為行使之高度行為所吸收，均不另論罪。
    又被告乙○○於附表編號4 (1)、(2)所示之時、地，先後2 次
    行使偽造私文書及詐欺取財之行為，分別係於密切接近之時
    間在相同之特約商店實施，且侵害同一之法益，各行為之獨
    立性極為薄弱，依一般社會健全觀念，在時間差距上，難以
    強行分開，在刑法評價上，以視為數個舉動之接續施行，合
    為包括之一行為予以評價較為合理，應僅能論以一行為，公
    訴意旨就此部分犯行認係數罪關係，容有誤會。又被告乙○
    ○就附表編號4 、5 、6 所示犯行，係分別以一行為同時犯
    行使偽造私文書及詐欺取財罪，為想像競合犯，應分別依刑
    法第55條之規定，從一重之行使偽造私文書罪論處。被告乙
    ○○所犯上開各罪間，其犯意各別、行為互殊，應予分論併
    罰。
  (二)被告吳冠鋒部分：
    核被告吳冠鋒就附表編號11所為，係犯刑法第325 條第1 項
    之搶奪罪。
  (三)被告黃婷婷部分：
    核被告黃婷婷就附表編號4 、5 、6 所為，均應從重論以行
    使偽造私文書罪（理由同前(一)所述），公訴意旨就附表編號
    4 所示犯行認係數罪關係，容有誤會；就附表編號7 、9 、
    12 、14 所為，均係犯刑法第349 條第1 項之收受贓物罪。
    被告黃婷婷所犯上開各罪間，其犯意各別、行為互殊，應予
    分論併罰，公訴意旨就附表編號7 、9 、12、14所示犯行認
    係1 罪，容有誤會。
  (四)被告朱純雅部分：
    核被告朱純雅就附表編號4 、5 、6 所為，均應從重論以行
    使偽造私文書罪（理由同前(一)所述），公訴意旨就附表編號
    4 所示犯行認係數罪關係，容有誤會；就附表編號10所為，
    係犯刑法第320 條第1 項之竊盜罪。被告朱純雅所犯上開各
    罪間，其犯意各別、行為互殊，應予分論併罰。
  (五)被告乙○○與真實姓名年籍不詳、綽號「阿牛」之成年男子
    間，就附表編號3 、8 、13所示之犯行；被告乙○○、黃婷
    婷、朱純雅間，就附表編號4 、5 、6 所示之犯行；被告乙
    ○○、吳冠鋒間，就附表編號11所示之犯行，均有犯意聯絡
    及行為分擔，均為共同正犯。
  (六)又被告乙○○、吳冠鋒、黃婷婷各有如事實欄所述之前科，
    有臺灣高等法院被告前案紀錄表在卷可查，該3 被告前均受
    有期徒刑執行完畢後，5 年內均故意再犯本件如附表所示之
    法定刑為有期徒刑以上刑之各罪，均為累犯，均應依刑法第
    47條第1 項規定，分別加重其刑。
四、爰審酌被告乙○○年輕力壯，不思以正常途徑賺取金錢，為
    貪圖不法利益，數度以竊盜、搶奪之手段遂行其貪取被害人
    財產之目的，所為非但侵害被害人之財產權，且上開搶奪行
    為，使被害人之心理受到重創，嚴重危害社會治安，又持不
    法所得之鄒政和所有之信用卡，以偽造被害人鄒政和之署押
    之方法，詐欺商店，亦不足取；被告吳冠鋒年輕力壯，不思
    以正常途徑賺取金錢，為貪圖不法利益，以搶奪之手段遂行
    其貪取被害人財產之目的，所為非但侵害被害人之財產權，
    且上開搶奪行為，使被害人之心理受到重創，嚴重危害社會
    治安；被告黃婷婷、朱純雅持不法所得之鄒政和所有之信用
    卡，以偽造被害人鄒政和之署押之方法，詐欺商店，被告黃
    婷婷並收受被告乙○○不法取得之贓物，被告朱純雅並竊取
    被告乙○○不法取得之贓物，均不足取。惟被告乙○○、吳
    冠鋒、黃婷婷、朱純雅均於本院審理時坦承犯罪而有悔意，
    復參酌被告乙○○、吳冠鋒、黃婷婷、朱純雅之素行狀況、
    所得之財物及犯罪所生危害、犯罪後態度等一切情狀，分別
    量處如主文所示之刑。又按刑法修正將連續犯、牽連犯等規
    定悉予刪除，考其立法目的，係基於刑罰公平原則考量，杜
    絕僥倖犯罪心理，並避免鼓勵犯罪之誤解，乃改採一行為一
    罪一罰。是定其刑期時，除仍應就各別刑罰規範之目的、輕
    重罪間體系之平衡、整體犯罪非難評價、各行為彼此間之偶
    發性、與被告前科之關聯性、各行為所侵害法益之專屬性或
    同一性、數罪對法益侵害之加重效應、罪數所反映之被告人
    格特性與犯罪傾向、社會對特定犯罪例如一再殺人或販毒行
    為處罰之期待等，為綜合判斷外，尤須參酌上開實現刑罰公
    平性，以杜絕僥倖、減少犯罪之立法意旨，為妥適之裁量，
    倘違背此內部性界限，即屬權利濫用之違法（最高法院96年
    臺上第7583號判決意旨參照）。本院考量被告乙○○、黃婷
    婷、朱純雅共同以偽造被害人鄒政和之署押之方法而為詐欺
    等如附表編號4 、5 、6 所示犯行，所侵害法益之同質性較
    高、數罪對法益侵害之加重效應較低，及上述定應執行刑之
    原則等情形，分別定被告乙○○、黃婷婷、朱純雅之應執行
    刑如主文。另就被告朱純雅部分，依刑法第41條第1 項前段
    、第8 項規定，諭知易科罰金之折算標準如主文所示。
五、另刑法第219 條關於偽造署名之規定，不問屬於犯人與否，
    均係採義務沒收主義，被告乙○○、黃婷婷、朱純雅就附表
    編號4 (1)、(2)所共同偽造之「郭政和」署名2 枚；就附表編
    號5 、6 所共同偽造之「鄒政和」署名2 枚，雖未扣案，惟
    無證據證明業已滅失，均應依刑法第219 條之規定，在被告
    乙○○、黃婷婷、朱純雅各該行使偽造私文書罪刑項下宣告
    沒收。至未扣案之偽造信用卡消費簽單4 紙，業經被告乙○
    ○、黃婷婷、朱純雅交予各該特約商店，非屬被告乙○○、
    黃婷婷、朱純雅所有，無庸宣告沒收，併此敘明。
據上論斷，應依刑事訴訟法第299 條第1 項前段，刑法第216 條
、第210 條、第320 條第1 項、第325 條第1 項、第339 條第1
項、第349 條第1 項、第28條、第47條第1 項、第55條、第41條
第1 項前段、第8 項、第51條第5 款、刑法第219 條，刑法施行
法第1 條之1 ，判決如主文。
本案經檢察官甲○○到庭執行職務。
中    華    民    國    99    年    6     月     2    日
                  刑事第十六庭  審判長法  官  曾逸誠
                                      法  官  王靖茹
                                      法  官  姚水文
以上正本證明與原本無異。
如不服本判決應於收受送達後10日內向本院提出上訴書狀，並應
敘述具體理由；如未敘述上訴理由者，應於上訴期間屆滿後20日
內向本院補提理由書（均須按他造當事人之人數附繕本）「切勿
逕送上級法院」。
中    華    民    國    99    年    6     月    2     日
                                      書記官  蔡靜雯
附錄本案論罪科刑法條：
刑法第216條
行使第 210 條至第 215 條之文書者，依偽造、變造文書或登載
不實事項或使登載不實事項之規定處斷。
刑法第210條
偽造、變造私文書，足以生損害於公眾或他人者，處 5 年以下
有期徒刑。
刑法第320條
意圖為自己或第三人不法之所有，而竊取他人之動產者，為竊盜
罪，處5  年以下有期徒刑、拘役或 5 百元以下罰金。
意圖為自己或第三人不法之利益，而竊佔他人之不動產者，依前
項之規定處斷。
前二項之未遂犯罰之。
刑法第325條
意圖為自己或第三人不法之所有，而搶奪他人之動產者，處 6
月以上 5 年以下有期徒刑。
因而致人於死者，處無期徒刑或 7 年以上有期徒刑，致重傷者
，處 3 年以上 10 年以下有期徒刑。
第 1 項之未遂犯罰之。
附表：
┌──┬───────┬────────────┬────┬────────┐
│編號│   行為人     │                        │        │                │
│    ├───────┤                        │        │                │
│    │  犯罪時間    │       犯罪方式         │被害人  │所犯之罪、所處之│
│    ├───────┤                        │        │刑及沒收        │
│    │  犯罪地點    │                        │        │                │
├──┼───────┼────────────┼────┼────────┤
│ 1  │   乙○○     │以自備之鑰匙，竊取被害人│李金成  │乙○○犯竊盜罪，│
│    ├───────┤所有車牌號碼XMU-992 號重│        │累犯，處有期徒刑│
│    │98年3 月24日12│型機車，得手後旋即騎乘該│        │伍月。          │
│    │時許          │車離去。                │        │                │
│    ├───────┤                        │        │                │
│    │高雄縣鳳山市漢│                        │        │                │
│    │慶街80巷29號前│                        │        │                │
├──┼───────┼────────────┼────┼────────┤
│ 2  │   乙○○     │騎乘車牌號碼XMU-992 號重│許慧卿  │乙○○犯搶奪罪，│
│    ├───────┤型機車，趁被害人騎乘車牌│        │累犯，處有期徒刑│
│    │98年3 月24日12│號碼H7J-791 號（現已變更│        │拾月。          │
│    │時後某時許    │為062-ETB 號）重型機車經│        │                │
│    ├───────┤過而不及防備，將被害人推│        │                │
│    │高雄市前鎮區中│落在地後，徒手搶奪被害人│        │                │
│    │華五路與興發路│所騎乘之機車及放置於該車│        │                │
│    │口            │上之手提包1 個，內有現金│        │                │
│    │              │7、8,000元、信用卡7 張及│        │                │
│    │              │國民身分證、健保卡與汽車│        │                │
│    │              │駕照各1 張等物，得手後旋│        │                │
│    │              │即離開現場。            │        │                │
├──┼───────┼────────────┼────┼────────┤
│ 3  │   乙○○     │趁被害人不及防備之際，由│蔣秀月  │乙○○共同犯搶奪│
│    │  「阿牛」    │乙○○徒手搶奪其所有持於│        │罪，累犯，處有期│
│    ├───────┤右手之皮包1 個，內有現金│        │徒刑拾月。      │
│    │98年3 月27日15│10,500元、國民身分證、金│        │                │
│    │時25分許      │融卡各1 張、健保卡3 張及│        │                │
│    ├───────┤鄒政和所有台北富邦商業銀│        │                │
│    │屏東縣九如鄉九│行信用卡1 張等物，得手後│        │                │
│    │如路1 段8 號「│旋即由「阿牛」騎乘機車載│        │                │
│    │勝昌金香鋪」前│離現場。                │        │                │
├──┼───────┼────────────┼────┼────────┤
│ 4  │   乙○○     │持鄒政和所有之信用卡刷卡│郭政和、│乙○○共同犯行使│
│    │   黃婷婷     │購物消費，並由黃婷婷在簽│富凔海洋│偽造私文書罪，累│
│    │   朱純雅     │帳單商店存根聯之持卡人簽│商城    │犯，處有期徒刑柒│
│    ├───────┤名處，偽簽「郭政和」之署│        │月；偽造之「郭政│
│    │              │名，交給富凔海洋商城之店│        │和」署押貳枚沒收│
│    │(1)98年3 月27日│員，使該店員陷於錯誤，誤│        │。              │
│    │  18時16分許  │認黃婷婷即為有權使用該信│        ├────────┤
│    │(2)98年3 月27日│用卡者，而提供財物消費，│        │黃婷婷共同犯行使│
│    │  18時21分許  │足以生損害於該特約商店及│        │偽造私文書罪，累│
│    ├───────┤「郭政和」，取得之財物則│        │犯，處有期徒刑柒│
│    │高雄縣鳳山市中│由乙○○、黃婷婷、朱純雅│        │月；偽造之「郭政│
│    │山西路236 號「│朋分。                  │        │和」署押貳枚沒收│
│    │家樂福股份有限│                        │        │。              │
│    │公司鳳山分公司│                        │        ├────────┤
│    │              │                        │        │朱純雅共同犯行使│
│    │              │                        │        │偽造私文書罪，處│
│    │              │                        │        │有期徒刑伍月，如│
│    │              │                        │        │易科罰金，以新臺│
│    │              │                        │        │幣壹仟元折算壹日│
│    │              │                        │        │。；偽造之「郭政│
│    │              │                        │        │和」署押貳枚沒收│
│    │              │                        │        │。              │
├──┼───────┼────────────┼────┼────────┤
│ 5  │   乙○○     │持鄒政和所有之信用卡刷卡│鄒政和、│乙○○共同犯行使│
│    │   黃婷婷     │購物消費，並由乙○○在簽│家樂福鳳│偽造私文書罪，累│
│    │   朱純雅     │帳單商店存根聯之持卡人簽│山店    │犯，處有期徒刑伍│
│    ├───────┤名處，偽簽「鄒政和」之署│        │月；偽造之「鄒政│
│    │98年3 月27日18│名，交給家樂福鳳山店之店│        │和」署押壹枚沒收│
│    │時45分許      │員，使該店員陷於錯誤，誤│        │。              │
│    ├───────┤認乙○○即為有權使用該信│        ├────────┤
│    │高雄縣鳳山市中│用卡者，而提供財物消費，│        │黃婷婷共同犯行使│
│    │山西路236 號「│足以生損害於該特約商店及│        │偽造私文書罪，累│
│    │家樂福股份有限│鄒政和，取得之財物則由李│        │犯，處有期徒刑伍│
│    │公司鳳山分公司│建國、黃婷婷、朱純雅朋分│        │月；偽造之「鄒政│
│    │              │。                      │        │和」署押壹枚沒收│
│    │              │                        │        │。              │
│    │              │                        │        ├────────┤
│    │              │                        │        │朱純雅共同犯行使│
│    │              │                        │        │偽造私文書罪，處│
│    │              │                        │        │有期徒刑肆月，如│
│    │              │                        │        │易科罰金，以新臺│
│    │              │                        │        │幣壹仟元折算壹日│
│    │              │                        │        │；偽造之「鄒政和│
│    │              │                        │        │」署押壹枚沒收。│
├──┼───────┼────────────┼────┼────────┤
│ 6  │   乙○○     │持鄒政和所有之信用卡刷卡│鄒政和、│乙○○共同犯行使│
│    │   黃婷婷     │購物消費，並由乙○○在簽│家樂福大│偽造私文書罪，累│
│    │   朱純雅     │帳單商店存根聯之持卡人簽│順店    │犯，處有期徒刑伍│
│    ├───────┤名處，偽簽「鄒政和」之署│        │月；偽造之「鄒政│
│    │98年3 月27日19│名，交給家樂福大順店之店│        │和」署押壹枚沒收│
│    │時40分許      │員，使該店員陷於錯誤，誤│        │。              │
│    ├───────┤認乙○○即為有權使用該信│        ├────────┤
│    │高雄市苓雅區大│用卡者，而提供財物消費，│        │黃婷婷共同犯行使│
│    │順三路117 巷1 │足以生損害於該特約商店及│        │偽造私文書罪，累│
│    │號「家樂福大順│鄒政和，取得之財物則由李│        │犯，處有期徒刑伍│
│    │分公司」      │建國、黃婷婷、朱純雅朋分│        │月；偽造之「鄒政│
│    │              │。                      │        │和」署押壹枚沒收│
│    │              │                        │        │。              │
│    │              │                        │        ├────────┤
│    │              │                        │        │朱純雅共同犯行使│
│    │              │                        │        │偽造私文書罪，處│
│    │              │                        │        │有期徒刑肆月，如│
│    │              │                        │        │易科罰金，以新臺│
│    │              │                        │        │幣壹仟元折算壹日│
│    │              │                        │        │；偽造之「鄒政和│
│    │              │                        │        │」署押壹枚沒收。│
├──┼───────┼────────────┼────┼────────┤
│ 7  │   黃婷婷     │明知乙○○所交付被害人之│蔣秀月  │黃婷婷犯收受贓物│
│    ├───────┤國民身分證、健保卡、駕照│        │罪，累犯，處有期│
│    │98年3 月27日後│各1 張等物均係乙○○以不│        │徒刑參月。      │
│    │數日內之某日  │法方式取得之物竟基於收受│        │                │
│    ├───────┤贓物之犯意，自乙○○處收│        │                │
│    │高雄縣鳳山市中│受之。                  │        │                │
│    │山東路90巷5 號│                        │        │                │
│    │6 樓          │                        │        │                │
├──┼───────┼────────────┼────┼────────┤
│ 8  │   乙○○     │趁被害人不及防備之際，由│郭乃鳳  │乙○○共同犯搶奪│
│    │  「阿牛」    │乙○○徒手搶奪其所有放置│        │罪，累犯，處有期│
│    ├───────┤於身旁櫃台之皮包1 個，內│        │徒刑拾月。      │
│    │98年3 月30日15│有現金4,000 元、消費券面│        │                │
│    │時15分許      │額計3,000 元、手機1 支、│        │                │
│    ├───────┤印章3 顆、國民身分證、駕│        │                │
│    │高雄市前金區七│照、行照及信用卡各1 張、│        │                │
│    │賢二路224 號「│健保卡3 張及鑰匙1 支等物│        │                │
│    │丹丹漢堡店」前│，得手後旋即由「阿牛」騎│        │                │
│    │              │乘機車載離現場。        │        │                │
├──┼───────┼────────────┼────┼────────┤
│ 9  │   黃婷婷     │明知乙○○所交付被害人之│郭乃鳳  │黃婷婷犯收受贓物│
│    ├───────┤手機1 支係乙○○以不法方│        │罪，累犯，處有期│
│    │98年3 月30日後│式取得之物，竟基於收受贓│        │徒刑參月。      │
│    │數日內之某日  │物之犯意，自乙○○處收受│        │                │
│    ├───────┤之。                    │        │                │
│    │高雄縣鳳山市中│                        │        │                │
│    │山東路90巷5 號│                        │        │                │
│    │6 樓          │                        │        │                │
├──┼───────┼────────────┼────┼────────┤
│10  │   朱純雅     │意圖為自己不法之所有，而│郭乃鳳  │朱純雅犯竊盜罪，│
│    ├───────┤基於竊取他人動產之犯意，│        │處有期徒刑參月，│
│    │98年3 月30日至│徒手竊取乙○○自郭乃鳳處│        │如易科罰金，以新│
│    │98年4 月9 日間│搶得而交由黃婷婷收受之手│        │臺幣壹仟元折算壹│
│    │某日          │機1 支，得手後即插入朱純│        │日。            │
│    ├───────┤雅向和信電信公司申請之門│        │                │
│    │高雄縣鳳山市中│號0000000000號SIM 卡片使│        │                │
│    │山東路90巷5 號│用。                    │        │                │
│    │6 樓          │                        │        │                │
├──┼───────┼────────────┼────┼────────┤
│11  │   乙○○     │由吳冠鋒騎乘機車搭載李建│陳氏桂梅│乙○○共同犯搶奪│
│    │   吳冠鋒     │國，適被害人騎乘車牌號碼│        │罪，累犯，處有期│
│    ├───────┤P5X-081 號重型機車行經該│        │徒刑壹年。      │
│    │98年4 月22日14│處，乙○○即以腳踹踢被害│        ├────────┤
│    │時許          │人所騎乘機車並作勢以安全│        │吳冠鋒共同犯搶奪│
│    ├───────┤帽毆打之，俟被害人棄車逃│        │罪，累犯，處有期│
│    │屏東縣長治鄉長│離之際，即由乙○○騎乘被│        │徒刑拾月。      │
│    │興路59之32號前│害人之機車並與吳冠鋒離去│        │                │
│    │              │現場，該機車內有現金約  │        │                │
│    │              │6,300 元、消費券面額計  │        │                │
│    │              │7,200 元、駕照、行照、居│        │                │
│    │              │留證、健保卡各1 張、郵局│        │                │
│    │              │存摺1 本及印章1 顆等物。│        │                │
├──┼───────┼────────────┼────┼────────┤
│12  │   黃婷婷     │明知乙○○所交付被害人之│陳氏桂梅│黃婷婷犯收受贓物│
│    ├───────┤居留證、健保卡、駕照各1 │        │罪，累犯，處有期│
│    │98年4 月22日後│張等物均係乙○○以不法方│        │徒刑參月。      │
│    │數日內之某日  │式取得之物，竟基於收受贓│        │                │
│    ├───────┤物之犯意，自乙○○處收受│        │                │
│    │高雄縣鳳山市中│之。                    │        │                │
│    │山東路90巷5 號│                        │        │                │
│    │6 樓          │                        │        │                │
├──┼───────┼────────────┼────┼────────┤
│13  │   乙○○     │利用被害人轉身使用行動電│李佳珍  │乙○○共同犯竊盜│
│    │   「阿牛」   │話而疏未注意之際，由「阿│        │罪，累犯，處有期│
│    ├───────┤牛」徒手竊取被害人所有並│        │徒刑肆月。      │
│    │98年5 月2 日19│放置於車牌號碼812-QCV 機│        │                │
│    │時37分許      │車腳踏板上之皮包1 個，該│        │                │
│    ├───────┤皮包內有現金1,000 元、國│        │                │
│    │高雄市三民區重│民身分證、健保卡及郵局金│        │                │
│    │慶街264 號前  │融卡各1 張、手機1 支等物│        │                │
│    │              │，得手後旋即由乙○○騎乘│        │                │
│    │              │機車載離現場。          │        │                │
├──┼───────┼────────────┼────┼────────┤
│14  │   黃婷婷     │明知乙○○所交付被害人之│李佳珍  │黃婷婷犯收受贓物│
│    ├───────┤手機1 支係乙○○以不法方│        │罪，累犯，處有期│
│    │98年5 月2 日後│式取得之物，竟基於收受贓│        │徒刑參月。      │
│    │數日內之某日  │物之犯意，自乙○○處收受│        │                │
│    ├───────┤之。                    │        │                │
│    │高雄縣鳳山市中│                        │        │                │
│    │山東路90巷5 號│                        │        │                │
│    │6 樓          │                        │        │                │
└──┴───────┴────────────┴────┴────────┘

司法院資訊處製作；財團法人民間司法改革基金會備份。
